臺灣高雄地方法院民事判決　
                    　　　　九十四年度親字第一五號
    原　　　告　甲○○
    法定代理人  丙○○
    訴訟代理人  薛西全律師
                盧兆民律師
   被　　　告   乙○○
右當事人間否認生父事件，本院於民國九十四年三月七日言詞辯
論終結，判決如左：
主    文
確認原告甲○○（民國000年0月000日出生）與被告乙○○親子關係
不存在。
訴訟費用由被告負擔。
    事    實
一、按確認法律關係之訴，非原告有即受確認判決之法律上利益
    者，不得提起之；確認證書真偽或為法律關係基礎事實存否
    之訴，亦同。前項確認法律關係基礎事實之存否之訴，以原
    告不能提起他訴訟者為限，新修正民事訴訟法第二百四十七
    條第一、二項定有明文。查實務上對於親子間之身分關係能
    否據以提起確認之訴，原頗有爭議，並為保持身分關係之安
    定性而多採保留之態度，然現今社會醫學科技發達，父母子
    女之血緣關係，均可經由醫學科技之鑑定，確定其親子血緣
    關係，而民事訴訟法第二百四十七條於修正時，已擴大其適
    用之範圍，即法律關係基礎事實存否亦得提起確認之訴，則
    就現今醫學科技足以鑑定親子間之血緣關係、身分關係確定
    之重要性及上開民事訴訟法第二百四十七條擴大確認之訴適
    用範圍之立法意旨以觀，應有准許確認親子關係存否之訴之
    必要，以解決任何不明之親子關係，除杜爭執外，亦維持家
    庭間之信賴與和諧。是司法院大法官會議乃於民國九十三年
    十二月三十日公布釋字第五八七號解釋，揭櫫：子女獲知其
    血統來源，確定其真實父子身分關係，攸關子女之人格權，
    應受憲法保障，是子女自得以法律推定之生父為被告，提起
    否認生父之訴；而其訴訟程序，準用民事訴訟法關於親子關
    係事件程序中否認子女之訴部分之相關規定之意旨。本件原
    告提起確認親子關係不存在之訴，此血緣、身份關係之存否
    乃親子關係之重要基礎事實，原告主觀上認定其非被告之子
    ，然既經登記為被告之子，致原告之身分不明確，原告私法
    上之親權地位受到不安之危險，有即受確認判決之利益。又
    否認子女之訴，依法限於父、母或繼承權受侵害之人始得提
    起，原告不能提起其他訴訟以資救濟，是原告提起本件確認
    親子關係不存在及親子關係存在之訴，依諸上開民事訴訟法
    第二百四十七條之規定及釋字第五八七號解釋之意旨，並無
    不合，核先敘明。
二、本件原告起訴主張：原告之母丙○○於七十一年十月十六日與
    被告結婚，並於七十七年四月二十四日產下原告，而原告之
    母丙○○於七十八年十月三日始與被告離婚，是原告依法推定
    為被告之婚生子。惟事實上，原告並非係丙○○自被告受胎而
    來，原告之生父實係訴外人丁○○，為此爰依法提起本件訴訟
    ，並聲明如主文所示。
三、被告乙○○則來院陳述：原告應確非其親生子等語。
四、原告前揭主張，業經其提出十日親子鑑定報告書一份為證。
    而據原告所提出之上開高雄長庚紀念醫院親子鑑定報告書，
    其上載明：不能排除丁○○與甲○○之親子關係；丁○○與甲○○之
    父子關係確定率為百分之九十九點0000000，因此丁○○為甲○○之親生父親，此假設由此次測試可以證實等語（見本院卷
    第十一頁）。而被告對上開鑑定結果並不爭執（見本院九十
    四年三月七日言詞辯論筆錄）。綜上，堪認原告與被告間並
    無親子血緣關係存在。從而原告訴請確認其與被告間之親子
    關係不存在，為有理由，均應予准許。
五、據上論結：本件原告之訴為有理由，爰依民事訴訟法第七十
    八條，判決如主文。
中　華　民　國　　九十四　　年　　三　　月　　十四　　日
                      臺灣高雄地方法院家事法庭
                          法  　　官　李怡諄
右正本證明與原本無異。
如不服本判決，應於送達後廿日內，向本院提出上訴狀並表明上
訴理由，如於本判決宣示後送達前提起上訴者，應於判決送達後
十日內補提上訴理由書（須附繕本）。
中  華　民　國　　九十四　　年　　三　　月　　十四　　日
                           法院書記官 李憶如